臺灣臺北地方法院刑事判決　　　　　　100年度訴緝字第141號
公　訴　人　臺灣臺北地方法院檢察署檢察官
被　　　告　王君毅
上列被告因妨害兵役案件，經檢察官提起公訴（九十八年度偵字
第一二二四○號），被告於本院審理中就被訴事實為有罪之陳述
，經本院告知簡式審判程序意旨，並聽取公訴人及被告之意見後
，本院裁定依簡式審判程序審理，判決如下：
     主  文
王君毅役齡男子意圖避免徵兵處理，而居住處所遷移，無故不申
報，致未能接受徵兵處理，處有期徒參月，如易科罰金，以新臺
幣壹仟元折算壹日，緩刑貳年。
     事  實
一、王君毅係民國七十八年三月十一日出生，為妨害兵役治罪條
    例第三條所稱之役齡男子，有接受兵籍調查、徵兵檢查及徵
    集之義務，其知悉於住居處所遷移時，應隨時向戶政事務所
    申報更正，以免國軍相關徵集勤務通知無從送達，竟意圖避
    免徵兵處理，於民國九十年間自其戶籍地即臺北市○○區○
    ○街七十一巷二弄七之六號遷離後，無故不依規定申報居住
    處所遷移，致使臺北市中正區公所於九十七年十二月二日府
    授兵檢字第○九七三一七五八一○○號、九十八年三月十三
    日北市正兵字第○九七三二四六九四八○號「徵兵及齡男子
    兵籍調查通知書」無法送達，且未能於所定兵籍調查日期即
    九十八年一月二十一日、九十八年三月三十日接受徵兵處理
    。
二、案經臺北市政府函請臺灣臺北地方法院檢察署檢察官偵查後
    起訴。
    理  由
一、程序方面：
    本案被告王君毅所犯，為死刑、無期徒刑或最輕本刑為三年
    以上有期徒刑以外之罪，亦非高等法院管轄第一審案件，其
    於本院準備程序中就前揭被訴事實為有罪之陳述，經本院告
    知簡式審判程序之旨，並聽取當事人之意見後，本院依刑事
    訴訟法第二百七十三條之一第一項規定，裁定進行簡式審判
    程序，合先敘明。
二、認定犯罪事實所憑證據及理由：
    上開犯罪事實，業據被告於本院準備程序及審理中坦承不諱
    ，並有臺北市中正區公所九十七年二月二十六日北市正兵字
    第○九六三二四五五二三○號函暨所附尚未辦理兵籍調查七
    十八年次徵兵及齡男子協查名單、臺北市中正區戶政事務所
    九七年二月二十九日北市正戶字第○九七三○一六三五○○
    號函暨所附尚未辦理兵籍調查七十八年次徵兵及齡男子協查
    名單、臺北市政府警察局中正第一分局九十七年三月五日北
    市警中正一分戶字第○九七三二二七二七○○號函暨所附尚
    未辦理兵籍調查七十八年次徵兵及齡男子協查名單、臺北市
    中正區公所九十七年三月二十八日北市正兵字第○九六三二
    四五五二五○號函暨所附臺北市中正區七十八年次查詢人口
    役男名冊、臺北市中正區戶政事務所九十七年四月一日北市
    正戶字第○九七三○二六三八○○號函暨所附尚未辦理兵籍
    調查七十八年次徵兵及齡男子協查名單、臺北市政府警察局
    中正第一分局九十七年四月三日北市警中正一分戶字第○九
    七三○四八四四○○號函、臺北市中正區公所九十七年十月
    三日北市正兵字第○九七三二○一○七○○、○九七三二○
    一○八○○號函暨所附九十七年度兵調體檢業務清查追蹤名
    冊、臺北市中正區公所九十七年十月六日北市正戶字第○九
    七三○八一二二○○號函暨所附臺北市中正區九十七年度兵
    調體檢業務清查追蹤名冊、臺北市政府警察局中正第一分局
    九十七年十月九日北市警中正一分戶字第○九七三三三二四
    六○○號函、內政部入出國及移民署九十七年十月七日移署
    資處伶字第○九七一○七三七二○○號函暨所附被告之入出
    國日期證明書、臺北市中正區公所九十七年十二月二日府授
    兵檢字第○九七三一七五八一○○號徵兵及齡男子兵籍調查
    通知書暨其郵件收件回執、臺北市中正區公所九十八年三月
    三日北市正兵字第○九七三二四六九四六○號函暨所附臺北
    市中正區九十八年度辦理七十九年次徵兵及齡男子兵籍調查
    協查名冊、臺北市政府警察局中正第一分局一○○年三月九
    日北市警中正一分戶字第○九八三二二八八五○○號函暨所
    附臺北市中正區九十八年度辦理七十九年次徵兵及齡男子兵
    籍調查協查名冊、臺北市中正區公所九十八年三月十三日北
    市正兵字第○九七三二四六九四八○號函暨所附北市正兵字
    第○九七三二四六九四八○號徵兵及齡男子兵籍調查通知書
    、收件回執、送達證書及送達通知書張貼門首之照片、臺北
    市中正區公所九十八年四月二十七日北市正兵字第○九八三
    ○九七二二○○號函、臺灣高等法院檢察署書記處九十八年
    四月二十九日檢資登字第○九八九○○七○五六號函及被告
    之入出境查詢表等件附卷可稽。是被告上開自白核與事實相
    符，堪信為真實。從而，本案事證明確，被告犯行洵堪認定
    。
三、論罪科刑：
  (一)核被告所為，係犯妨害兵役治罪條例第三條第五款之役齡男
    子意圖避免徵兵處理而居住處所遷移，無故不申報，致未能
    接受徵兵處理罪。
  (二)爰審酌被告所為妨害國家徵兵之順暢及兵役之有效管理，惟
    其犯後坦承犯行，態度良好，暨被告犯罪之動機、目的、手
    段、生活狀況、品行、智識程度等一切情狀，量處如主文所
    示之刑，並諭知易科罰金之折算標準。
  (三)又被告未有前科紀錄，有臺灣高等法院被告前案紀錄表乙份
    附卷可憑，其經此教訓，自當知所勉而無虞再犯，本院綜核
    各情，認上開刑期之宣告，已足策其自新，所宣告之刑，以
    暫不執行為適當，併依法諭知緩刑二年，以啟自新。
據上論斷，應依刑事訴訟法第二百七十三條之一第一項、第二百
九十九條第一項前段，妨害兵役治罪條例第三條第五款，刑法第
十一條前段、第四十一條第一項前段、第七十四條第一項第一款
，判決如主文。
本案經檢察官林易萱到庭執行職務。
中    華    民    國  100     年    12    月    16    日
                  刑事第九庭     法  官  溫祖明
上正本證明與原本無異。
如不服本判決應於收受送達後10日內向本院提出上訴書狀，並應
敘述具體理由；其未敘述上訴理由者，應於上訴期間屆滿後20日
內向本院補提理由書（均須按他造當事人之人數附繕本）「切勿
逕送上級法院」。
                                 書記官  李珮芳
中    華    民    國   100    年    12    月    16    日
附錄本案論罪科刑法條全文
妨害兵役治罪條例第安條
役齡男子意圖避免徵兵處理，而有下列行為之一者，處五年以下
有期徒刑：
一、徵兵及齡男子隱匿不報，或為不實之申報者。
二、對於兵籍調查無故不依規定辦理者。
三、徵兵檢查無故不到者。
四、毀傷身體或以其他方法變更體位者。
五、居住處所遷移，無故不申報，致未能接受徵兵處理者。
六、未經核准而出境，致未能接受徵兵處理者。
七、核准出境後，屆期未歸，經催告仍未返國，致未能接受徵兵
    處理者。